【裁判字號】    98,訴,1070
【裁判日期】    980831
【裁判案由】    違反毒品危害防制條例
【裁判全文】
臺灣彰化地方法院刑事判決              98年度訴字第1070號
公  訴  人  臺灣彰化地方法院檢察署檢察官
被      告  甲○○
                    號
                    號
                    （現於臺灣雲林第二監獄執行中）
上列被告因違反毒品危害防制條例案件，經檢察官提起公訴（98
年度毒偵字第1151號），被告於本院準備程序中就被訴事實為有
罪之陳述，經本院合議庭裁定由受命法官依簡式審判程序進行審
理，判決如下：
    主    文
甲○○施用第一級毒品，累犯，處有期徒刑拾月。
    事    實
一、甲○○前於民國89年間，因施用毒品案件，經本院裁定送觀
    察、勒戒後，認有繼續施用毒品之傾向，再經本院以89年度
    毒聲字第879 號裁定令入戒治處所施以強制戒治，於89年7
    月15日停止戒治出所付保護管束，嗣經裁定撤銷停止戒治，
    令入戒治處所繼續施以強制戒治，已於90年9 月29日執行完
    畢釋放。因竊盜及詐欺案件，經本院以93年度彰簡字第496
    號及95年度簡字第132 號分別判處有期徒刑6 月及4 月確定
    （下稱1 、2 案件），再經本院以95年度聲字第1600號裁定
    應執行有期徒刑9 月。又於強制戒治執行完畢出所之5 年內
    之95年間，先後因施用第一級毒品，經本院以95年度訴字第
    1069號及1701號分別判處有期徒刑1 年、1 年1 月（下稱第
    3 、4 案件）。又因竊盜案件，經本院以95年度簡字第916
    號判處有期徒刑3 月（下稱第5 案件）。再因竊盜案件，經
    臺灣南投地方法院以96年度易字第79號判處有期徒刑7 月（
    下稱第6 案件）。上開第3 、4 及5 案件復經臺灣南投地方
    法院以96年度聲減字第1157號裁定各減為有期徒刑6 月、6
    月15日、1 月15日，應執行有期徒刑1 年15日，而第6 案件
    減為有期徒刑3 月15日確定，並與第1 、2 案件先後接續執
    行至97年5 月18日執行完畢。詎仍不知悔改，復基於施用第
    一級毒品海洛因之犯意，而於98年3 月18日晚間7 、8 時許
    ，在其位於彰化縣芬園鄉○○村○○路97巷26弄12號居所內
    ，以將海洛因加水置於針筒後再予施打手臂之方式，施用海
    洛因1 次。嗣於98年3 月18日晚間11時許，在南投縣草屯鎮
    ○○路○ 段235 號處，因行跡可疑遭員警盤查，並在其右手
    臂發現有注射針孔痕跡，其遂坦承其有施用第一級毒品海洛
    因，復於98年3 月19日0 凌晨零時許，在南投縣政府縣警察
    局草屯分局，同意員警採集其尿液送驗，結果呈嗎啡陽性反
    應。
二、案經南投縣政府警察局草屯分局報告臺灣南投地方法院檢察
    署檢察官呈請臺灣高等法院臺中分院檢察署檢察長核轉臺灣
    彰化地方法院檢察署檢察官偵辦起訴。
    理  由
一、被告甲○○於準備程式中，先就前揭犯罪事實為有罪之陳述
    ，且所犯係死刑、無期徒刑、最輕本刑為3年以上有期徒刑
    以外之罪，經本院合議庭依刑事訴訟法第273條之1第1項之
    規定，裁定由受命法官獨任進行簡式審判程式，合先敘明。
二、上揭事實，業經被告甲○○於本院審理中坦承不諱，且經警
    於98年3 月18日採集其尿液送驗，結果呈嗎啡陽性反應乙節
    ，有南投縣政府警察局草屯分局查獲毒品犯罪嫌疑人尿液採
    驗作業管制紀錄表、委託鑑驗尿液代號與真實姓名對照認證
    表及中山醫學大學附設醫院檢驗科藥物檢測中心尿液檢驗報
    告各1 紙附卷可稽，再觀警卷第8 頁照片所示，被告右手臂
    上確實有注射注射針孔痕跡，綜上事證，足徵被告之自白與
    事實相符。
三、又按修正毒品危害防制條例就施用毒品者，僅於「初犯」及
    「5 年後再犯」二種情形，有其追訴條件之限制，即須於初
    犯經觀察、勒戒或強制戒治釋放後，5 年內均無施用毒品之
    行為，始能認其前所實施之觀察、勒戒或強制戒治已足遮斷
    毒癮，而得於5 年後再犯時，再予適用初犯之規定，重行觀
    察、勒戒等程式；倘5 年內已經再犯，被依法追訴處罰，縱
    其第3 次（或第3 次以上）施用毒品之時間在初犯釋放5 年
    以後，即與「5 年後再犯」之情形有別，且因已於「5 年內
    再犯」，顯見其再犯率甚高，原實施觀察、勒戒或強制戒治
    ，已無法收其實效，而無5 年戒斷期之存在，自無再經觀察
    、勒戒及強制戒治之必要，應由檢察官逕行起訴，最高法院
    95年度台非字第59號判決、95年度台非字第65號判決及95年
    度第7 次刑事庭會議決定足供參照。查本件被告前於89年間
    曾因施用毒品案件，經送觀察、勒戒後，認有繼續施用毒品
    之傾向，復送強制戒治，嗣於90年9 月29日執行完畢釋放；
    又於5 年內之95年間，因施用第一級毒品案件，經本院分別
    判處有期徒刑1 年、1 年1 月確定，嗣各裁定減刑為有期徒
    刑6 月、6 月15日等情，有臺灣彰化地方法院檢察署刑案資
    料查註紀錄表及臺灣高等法院被告前案紀錄表各1 份在卷可
    參，是以依照上開說明，本件被告施用毒品之犯行既經檢察
    官提起公訴，本院自應依法論科。綜上，本件事證明確，被
    告上開施用毒品之犯行，應堪認定。
四、核被告甲○○所為，係犯毒品危害防制條例第10條第1 項之
    施用第一級毒品罪。被告持有第一級毒品海洛因並進而施用
    ，其持有之低度行為應為施用之高度行為所吸收，不另論罪
    。又被告有上開事實欄所載之前科紀錄，有臺灣高等法院被
    告前案紀錄表、臺灣彰化地方法院檢察署刑案資料查註紀錄
    表各1 份在卷可憑，其於有期徒刑執行完畢後，5 年內故意
    再犯本件有期徒刑以上之罪，為累犯，應依刑法第47條第1
    項之規定加重其刑。爰審酌被告前曾因施用毒品經送強制戒
    治執行完畢後，猶不思戒絕毒癮、革除惡習，顯未能深切悔
    改並記取教訓，惟念及其施用毒品之犯行，在本質上乃屬自
    我戕害身心健康之行為，且其並未因此而有破壞社會秩序或
    侵害他人權益之情形，以及犯後坦承犯行，態度尚佳等一切
    情狀，量處如主文所示之刑，以資懲戒。
據上論斷，應依刑事訴訟法第273條之1第1項、第299條第1項前
段，毒品危害防制條例第10條第1項，刑法第11條前段、第47條
第1項，判決如主文。
本案經檢察官鄭少到庭執行職務。
中    華    民    國    98    年    8     月    31    日
                  臺灣彰化地方法院刑事第六庭
                                  法      官  鮑慧忠
以上正本證明與原本無異。
如不服本判決應於收受判決後10日內向本院提出上訴書狀，並應
敘述具體理由；其未敘述上訴理由者，應於上訴期間屆滿後20日
內向本院補提理由書 (均須按他造當事人之人數附繕本)「 切勿
逕送上級法院」。
中    華    民    國    98    年    8     月    31    日
                                  書  記  官  陳秀娟
附錄本案論罪科刑法條全文：
毒品危害防制條例第10條
施用第一級毒品者，處 6 月以上 5 年以下有期徒刑。
施用第二級毒品者，處 3 年以下有期徒刑。


司法院資訊處製作；財團法人民間司法改革基金會備份。
